臺灣新北地方法院板橋簡易庭簡易民事判決
111年度板簡字第2539號
原      告  劉修全  
被      告  鐘欣志  
上列當事人間請求損害賠償事件，於民國111年11月23日言詞辯
論終結，本院判決如下：
  主　文
原告之訴及假執行之聲請均駁回。
訴訟費用由原告負擔。
  事實及理由
一、原告起訴主張：
　　被告在Line群組(下稱系爭LINE群組)多次公然說我是「荒唐
    工程師」、「荒唐哥」和「喇叭全」(下稱系爭留言)，對原
    告造成名譽受損。原告任職於君邑資訊有限公司，擔任程式
    專案開發，在遠易通公司有配合並擔任技術經理，每個月固
    定支領顧問費，每星期固定幾天進公司協助内部公司人員，
    如遠易通有特定案子，需與原告公司獨立開發，則會另開新
    專案模式來合作，費用也是另談，平時也會透過系爭LINE群
    組的同事介紹程式開發專案的案子，因為系爭LINE群組的同
    事都是經理級的，人脈很廣，會互相介紹彼此專長的案子。
    原告工作內容是非常依賴其專業，被告蓄意貶低原告之專業
    ，導致原本會介紹案子的同事，對原告專案開發能力造成質
    疑，在被告於系爭LINE群組發表系爭留言後，原告就再也沒
    有接到這個公司和一些已離職的同事們的專案了。原告因為
    被告系爭留言侮辱原告工作能力上的專業，導致接案的工作
    收入減少，身心倶疲，惡夢連連，所以對被告求償下列事項
    ：1.精神慰撫金新臺幣(下同)50,000元。2.出庭及諮詢案情
    無法工作之損失10,000元。3.工作收入之減少140,000元。
    為此，爰依侵權行為之法律關係，請求被告應給付原告200,
    000元，及自起訴狀繕本送達翌日起至清償日止，按年息百
    分之五計算之利息，願供擔保請准宣告假執行。
二、被告則以：
　　伊否認有原告所主張之系爭留言為辱罵原告之行為，系爭留
    言係被告於系爭LINE群組中與第三人之對話，並不是與原告
    間之對話。另外，系爭留言並非指原告，所謂「荒唐工程師
    」是伊自嘲，因為伊知道原告私底下也曾以「荒唐工程師」
    稱伊等語置辯，並聲明：原告之訴駁回，訴訟費用由原告負
    擔。
三、按因故意或過失，不法侵害他人之權利者，負損害賠償責任
    。不法侵害他人之身體、健康、名譽、自由、信用、隱私、
    貞操，或不法侵害其他人格法益而情節重大者，被害人雖非
    財產上之損害，亦得請求賠償相當之金額。其名譽被侵害者
    ，並得請求回復之適當處分。民法第184條第1項前段與第19
    5條第1項分別定有明文。次按當事人主張有利於己之事實者
    ，就其事實有舉證之責任，民事訴訟法第277條前段亦有明
    定。民事訴訟如係由原告主張權利者，應先由原告負舉證之
    責，若原告先不能舉證，以證實自己主張之事實為真實，則
    被告就其抗辯事實即令不能舉證，或其所舉證據尚有疵累，
    亦應駁回原告之請求，最高法院17年上字第917號判例意旨
    參照。申言之，侵權行為所發生之損害賠償請求權，應具備
    加害行為、侵害權利、行為不法、致生損害、相當因果關係
    、行為人具責任能力及行為人有故意或過失等成立要件，若
    任一要件有所欠缺，即無侵權行為責任之可言，且原告應就
    上開要件負舉證責任。經查，本件原告主張因被告系爭留言
    致原告名譽權受有損害，被告應負侵權行為損害賠償責任，
    固據其提出兩造間系爭LINE群組對話紀錄截圖、發票、專業
    收入減少證明等件影本為證，惟為被告否認。是依前揭舉證
    責任分配說明，自應由原告就被告對該受損有故意或過失、
    侵害權利、行為不法、致生損害等事項負舉證責任。
四、然查，觀以原告所提出之系爭LINE群組中系爭留言截圖，被
    告先稱：「(時間07：58)荒唐工程師怒了」，原告則回覆以
    ：「(時間08：02)神豬你可是遠最標準的荒唐工程師最早被
    笑的不是嗎」，被告則再回覆：「(時間08：05)荒唐工程師
    的綽號是kerry送你的，別遷怒，冤有頭，債有主」，原告
    則回覆：「（時間08：06）你怒了嗎？」，被告則回覆：「
    荒唐哥冷靜，別激動啊」。由上語意可知，被告間對於「荒
    唐工程師」、「荒唐哥」一詞僅為互稱之綽號，且始並非出
    於其口，原告亦認為「荒唐工程師」一詞，所指為被告。又
    從原告所提另一系爭LINE群組截圖中，訴外人Yow Chin Hua
    ng先稱：「（時間下午1:36）Grant少買幾支IPHONE就好」
    ，被告回覆：「(時間下午1:36)喇叭全說你的成本是15左右
    」，原告復無舉證被告上開「喇叭全」得以特定或可得而知
    聯結到原告身分，原要難以此逕認被告有何違法侵害原告名
    譽權；又縱本院認衡諸社會大眾使用LINE群組之現狀，多有
    未使用成員本名之情形，然仍依系爭LINE群組內之其他成員
    間之認識，仍得透過其他方式聯結到原告，原告復未能舉證
    證明系爭留言致其所受損害範圍、與工作收入損失等具因果
    關係等要件，是原告主張被告應負侵權行為損害賠償責任云
    云，洵屬無據。
五、從而，原告依侵權行為之法律關係，請求被告應給付原告20
    0,000元，及自起訴狀送達被告翌日起至清償日止，按年息
    百分之5計算之利息，為無理由，應予駁回。原告之訴既經
    駁回，其假執行之聲請已失所附麗，應併予駁回。
六、本件事證已臻明確，兩造其餘攻擊防禦方法及所提之證據，
    核與判決結果無影響，毋庸再予一一論述，附此敘明。
七、據上論結：原告之訴為無理由，依民事訴訟法第78條，判決
    如主文。
中    華    民    國   111    年    12   月    14     日
                      臺灣新北地方法院板橋簡易庭
                            法  官  呂安樂
以上為正本係照原本作成。
如不服本判決，應於送達後20日內，向本院提出上訴狀並表明上
訴理由，如於本判決宣示後送達前提起上訴者，應於判決送達後
20日內補提上訴理由書（須附繕本）。
中    華    民    國   111    年    12    月   14     日
                            書記官  魏賜琪